臺灣高雄地方法院刑事判決　　　　　　 96年度簡上字第511號
上　訴　人
即　被　告　丁○○
選任辯護人　周俊源律師
上列上訴人因偽造文書等案件，不服本院高雄簡易庭中華民國96
年4 月19日96年度簡字第1914號第一審簡易判決（聲請簡易判決
處刑案號：臺灣高雄地方法院檢察署96年度偵字第595 號），提
起上訴，本院管轄之第二審合議庭判決如下：
    主  文
原判決撤銷。
丁○○犯行使偽造私文書罪，處有期徒刑月，如易科罰金，以
新臺幣壹仟元折算壹日，減為有期徒刑壹月又拾伍日，如易科罰
金，以新臺幣壹仟元折算壹日。偽造之「乙○○」印章壹枚及如
附表所示「乙○○」印文共陸枚，均沒收。
被訴強制罪部分無罪。
    事  實
一、丁○○因乙○○積欠其機車價款未清償，於民國（下同）95
    年8 月下旬某日中午，在高雄縣鳳山市○○路某處，見乙○○騎乘車號M6Q-929 號重型機車搭載女友甲○○行經該處，
    乃攔下乙○○質問，並趁乙○○不備將其機車鑰匙拔走，使
    乙○○無法騎車離開，乙○○為求能夠離去，即提議以國民
    身分證作擔保換回鑰匙，並將其國民身分證交給丁○○，丁○○始將機車鑰匙交還乙○○。詎丁○○取得乙○○之國民
    身分證後，竟基於行使偽造私文書及使公務員登載不實之犯
    意，明知乙○○並未同意將車號M6Q-929 號重型機車過戶給
    自己，仍委託不知情之監理代辦業者劉秀珍代為辦理上開機
    車之過戶手續，劉秀珍即先委由不知情之某成年刻印業者代
    刻「乙○○」印章1 枚，再持該盜刻之印章及乙○○國民身
    分證，於95年8 月24日某時許，至位於高雄縣鳳山市○○路
    361 號之交通部公路總局高雄區監理所（下稱高雄區監理所
    ），填寫「汽（機）車各項異動登記書」、「汽（機）車過
    戶登記書」（均1 式2 份），並接續在該等異動登記書、過
    戶登記書上車主名稱（蓋章）欄或原車主名稱（蓋章）欄內
    蓋用前開盜刻之「乙○○」印章（詳如附表所示），表示「
    乙○○」申請補發行車執照及新領牌照登記書，並同意將前
    開機車過戶登記至丁○○名下之意，劉秀珍再將上開異動登
    記書、過戶登記書交給該監理所承辦公務員而行使之，丁○○即以上開方式偽造「乙○○」印章1 枚、如附表所示之印
    文6 枚及行使前開偽造之異動登記書、過戶登記書，並使不
    知情之監理所承辦公務員將「乙○○所有之車號M6Q-929 號
    重型機車過戶至丁○○名下」之不實事項，登載於其職務上
    所掌之監理資料公文書上，足以生損害於監理機關對於車籍
    資料管理之正確性及乙○○。嗣乙○○得知上開機車遭過戶
    後，即向丁○○質問並報警處理。
二、案經乙○○訴由高雄縣政府警察局鳳山分局報請臺灣高雄地
    方法院檢察署檢察官偵查並聲請簡易判決處刑。
    理  由
壹、證據能力：
一、證人乙○○、甲○○曾分別於96年1 月10日、同年月23日檢
    察官偵查中到庭具結作證，渠等向檢察官所為之言詞陳述，
    並無證據證明有何顯不可信之情況，是證人乙○○、甲○○
    上開言詞陳述依刑事訴訟法第159 條之1 第2 項規定，均得
    為證據。
二、卷附車號M6Q-929 號重型機車異動歷史查詢單1 份，屬公務
    員職務上製作之紀錄文書，並無證據證明有何顯不可信之情
    況，且與本案待證事實相關，依刑事訴訟法第159 條之4 第
    1 款規定，得為證據。
貳、有罪部分：
一、訊據上訴人即被告丁○○固坦承曾委託監理代辦業者劉秀珍
    辦理過戶手續，將乙○○所有之上開機車過戶至自己名下之
    事實，惟矢口否認有何行使偽造私文書、使公務員登載不實
    之犯行，辯稱：乙○○並未積欠機車價款未清償，當天在中
    安路遇見乙○○時，是乙○○主動說要將該輛機車賣給伊，
    伊答應了，乙○○即將其國民身分證交給伊，讓伊去辦過戶
    手續，伊才會去辦過戶手續云云。經查：
  (一)被告經營機車行，從事機車修理、買賣工作，其於95年8 月
    間向告訴人取得國民身分證後，曾委託監理代辦業者劉秀珍
    代為辦理車號M6Q-929 號重型機車之過戶手續及代刻「乙○○」印章，劉秀珍即於95年8 月24日某時許，持上開告訴人
    國民身分證及代刻之「乙○○」印章，至高雄區監理所，填
    寫「汽（機）車各項異動登記書」、「汽（機）車過戶登記
    書」（均1 式2 份）後蓋用前開「乙○○」印章，交給監理
    所人員以申請補發該機車行車執照及新領牌照登記書，並將
    前開機車自告訴人名下過戶登記至被告名下等事實，業據被
    告坦承不諱，復有車號M6Q-929 號重型機車異動歷史查詢單
    、95年8 月24日汽（機）車各項異動登記書、汽（機）車過
    戶登記書各1 份（見偵卷第32、43-44 頁）在卷可稽，堪認
    屬實。
  (二)關於被告為何會取得告訴人國民身分證並辦理上開機車過戶
    手續乙節，證人即告訴人乙○○曾於檢察官偵訊及本院審理
    時證稱：95年1 月間及7 月間曾分別向被告買過1 輛機車，
    第1 輛車款已經付清，第2 輛是辦理分期付款，車款一次付
    清的話是新臺幣（下同）4 萬6 千多元，分期的話要加利息
    ，變成6 萬多元，分期款伊有開本票6 、7 張，前3 次各要
    付1 萬多元，之後都是付8 千多元，伊除了付頭期款5 千元
    外，其餘分期款都還沒有付，伊於95年8 月下旬某日，騎乘
    車號M6Q-929 號機車搭載女友甲○○，在鳳山市○○路上等
    紅燈時遇到被告，被告用他的機車擋住伊的機車，並拔走伊
    的機車鑰匙，不讓伊離開，再叫伊到路邊，問機車車款分期
    的事情，因為伊有事情，就主動提議將身分證交給被告做抵
    押，把鑰匙換回來，事後再去找被告，伊沒有同意要將上開
    機車過戶給被告，後來伊一直沒有去找被告，之後被告去找
    伊女友，說他已經將機車過戶了，伊才知道這件事等語（見
    偵卷第26-27 頁、本院96年8 月8 日審判筆錄）；證人甲○○則於檢察官偵訊及本院審理時證稱：95年8 月間某日中午
    ，伊和乙○○在鳳山市○○路遇到被告，被告當時騎機車，
    在紅綠燈的路口將乙○○攔下來，拔下機車鑰匙，不讓乙○○走，因為乙○○曾向被告買1 輛機車，車款約4 萬6 千元
    ，有分期且有開本票，本票由被告拿走，但分期款沒有繳，
    後來乙○○用他的身分證件換回鑰匙，當時乙○○沒有說要
    將該輛機車賣給被告，也沒有提到要過戶的事情，直到95年
    9 月初，被告到伊上班地點，向伊表示他已經將該輛機車過
    戶到自己名下了，要乙○○出面處理機車分期付款之事等語
    （見本院96年8 月8 日審判筆錄），證人2 人所述大致相符
    。而告訴人確曾於95年1 月間、7 月間分別向被告購買車號
    M6Q-929 號、YB9-082 號重型機車之事實，亦為被告所自承
    ，並有機車新領牌照登記書2 份（見偵卷第42頁、本院96年
    度簡上字第511 號卷第105 頁）附卷可考。至被告雖辯稱：
    乙○○並未積欠伊機車車款，其所買第2 輛機車並非分期付
    款，而是在交車時就已經將車款付清，伊當天在中安路遇見
    乙○○時，乙○○主動說要將該輛機車賣給伊，伊答應了，
    當場檢查、試騎後，談妥價錢3 萬2 千元，當場沒有付錢，
    乙○○也沒有把機車交給伊，僅將其國民身分證交給伊，讓
    伊去辦過戶手續，查看看是否有稅金、罰款未繳，乙○○並
    同意由伊代刻印章，伊才會去辦過戶手續，後來告訴人改口
    說3 萬2 千元的估價太低不賣了，說伊擅自將機車過戶，還
    向伊要求賠償云云。惟被告與告訴人於前開時間在高雄縣鳳
    山市○○路上相遇，係屬偶發事件，當時被告正騎車要去買
    午飯，身上只有買便當的錢，告訴人則搭載女友甲○○，有
    事要去高雄，此據被告、證人即告訴人乙○○於警詢、本院
    審理時分別證述明確（見偵卷第10頁、本院96年8 月8 日審
    判筆錄）；在雙方各有事情待辦，僅在路上偶遇之情況下，
    即使告訴人有意將所騎機車賣給被告，因此非必須緊急完成
    之交易，衡情雙方應會另約時間仔細洽談買賣事宜，豈會當
    場立即由被告檢查、試車、估價並取走告訴人之國民身分證
    ，在未支付車款亦未交付車輛之情形下，旋於數日內過戶完
    畢？被告所辯本件是談妥買賣後過戶云云顯與常情不符。是
    比較言之，證人乙○○、甲○○所述應較被告所辯可採，被
    告前開所辯，不足採信。
  (三)證人即被告所經營之機車行員工丙○○雖曾於本院審理時到
    庭證述：告訴人到店裡時有說沒經過他的同意，就將車款估
    得這麼便宜，有聽到被告和告訴人他們說車子估得太低，多
    少錢才要和解，告訴人還有拿出1 張和解書，要被告拿錢出
    來才不會提出告訴等語（見本院96年8 月8 日審判筆錄）。
    然亦同時證述：事情發生之後，伊接過幾次告訴人打來的電
    話，告訴人都說要找被告，伊就把電話轉給被告了，在電話
    中沒有聽告訴人說過店裡將機車的價款估得比較低，告訴人
    到店裡找被告時，他們2 人說話聲音比較小聲，也沒有聽到
    告訴人這樣說，告訴人到店裡跟被告談話時，伊聽到的內容
    是斷斷續續的，沒有聽得很清楚，告訴人離開之後，被告會
    跟伊說一下，所以伊才知道告訴人有反應說估價估得太低，
    伊知道的事情是被告轉述給伊聽的等語（見同上審判筆錄）
    ，足認證人丙○○並未親耳聽到告訴人說「車子估價估得太
    低」等語，係因被告曾向其表示「告訴人說車子估價估得太
    低」，才會認為告訴人說過這種話，是以，證人丙○○上開
    證述，自難據為對被告有利之認定。
  (四)被告另辯稱告訴人於本院審理時先證稱所買第2 輛機車車款
    是4 萬6 千多元，旋又改稱分期6 、7 次，前3 次各要付1
    萬多元，之後都是付8 千多元，已付頭期款5 千元等語（均
    見本院96年8 月8 日審判筆錄），其所稱分期款加頭期款已
    遠超過4 萬6 千多元，證述內容前後矛盾；且證人甲○○於
    本院審理時係證稱（分期款）本票金額有2 種，1 種是7 千
    多元，另1 種忘了等語（見同上審判筆錄），所述分期款金
    額亦與告訴人不同，可見告訴人、證人甲○○證述第2 輛機
    車是分期付款乙節與事實不符云云。惟查，分期付款之債務
    人因可享有延後付款之利益，衡情通常需支付利息，故告訴
    人所述上開機車一次付清價是4 萬6 千多元，分期付款要加
    計利息，變成6 萬多元等語，即與常情無違，並無前後矛盾
    之處。又衡諸常情，一般人之記憶常會隨著時間經過而漸趨
    模糊、淡忘，證人甲○○於96年8 月8 日本院審理中到庭作
    證時，距離告訴人購買上開第2 輛機車之時間（95年7 月間
    ）已超過1 年，時間相距甚遠，證人甲○○復證稱已忘記部
    分本票金額為多少，顯見其對上開機車分期付款各期款項為
    何之記憶已模糊不清。參以證人甲○○並非向被告購買該輛
    機車之人，亦非簽立前開本票、應繳納分期款之人，其對上
    開機車分期付款各期金額之記憶，理應不如買車之當事人（
    即告訴人）清楚等情，堪認證人甲○○證述有些本票金額為
    7 千多元云云，係因時間經過甚久，其記憶模糊有誤所致，
    本件分期付款之各期金額自應以告訴人所述為可採。是尚難
    因證人甲○○所述金額有誤而與告訴人所述不同，即認告訴
    人向被告購買上開機車時並無分期付款之事。
  (五)被告復辯稱車行若辦理分期付款，一向是由銀行或分期公司
    先把全部車款付給車行，車行才會交車，之後由銀行或分期
    公司分期向買受人收款，所以即使告訴人向被告購買第2 輛
    機車時有辦分期付款，因告訴人是否按期繳納款項，是告訴
    人與銀行（或分期公司）之間的事，與被告無關，被告不可
    能因為告訴人未按期繳款，即拿走告訴人國民身分證辦過戶
    作為債權之擔保云云；證人丙○○亦於本院審理時證稱：被
    告的機車行賣機車時，如果要用分期付款，通常都是找分期
    公司來辦理，分期公司付款給老闆（即被告）後，老闆才讓
    買車的人把車牽走，買車的人是欠分期公司的錢，不是欠被
    告的錢，伊在該機車行工作的4 年多裡，沒有遇過未找分期
    公司辦理分期付款手續，由機車行自行辦理分期付款之情形
    云云（見本院96年8 月8 日審判筆錄）。然證人丙○○同時
    證稱：伊是負責機車維修工作，機車行有關機車買賣和收款
    的事情，客人都是直接跟被告接洽，伊只是技師，沒有接觸
    這些事情，告訴人向機車行購買2 輛機車的簽約及付款過程
    ，都是被告跟他接洽等語（見同上審判筆錄）。是證人丙○○既然只負責機車維修，不負責機車買賣及收款部分之工作
    ，亦未參與告訴人向被告購買第2 輛機車（即車號YB9-082
    號重型機車）之買賣相關事宜，其對告訴人向被告購買上開
    機車之買賣條件（車款係一次付清或分期、分期款項要付給
    何人）全然不知，所為上開證言自不足據為對被告有利之認
    定，亦難認定被告並非上開分期付款之債權人。
  (六)被告又辯稱若其未經告訴人同意即將機車過戶，不會在事後
    自行向證人甲○○表示已將機車過戶云云。惟被告將上開機
    車過戶本係為了保障自己之債權，以此要求告訴人出面處理
    分期付款之事，業據證人甲○○證述如前，則被告於機車過
    戶後主動告知證人甲○○此事，要證人甲○○轉告告訴人出
    面處理分期付款事宜，尚不違常情。
  (七)綜上所述，被告所辯均不足採，其未經告訴人同意，即擅自
    偽造如附表所示之私文書，辦理車號M6Q-929 號重型機車之
    過戶手續，使承辦公務員登載不實事項於職務上所掌之公文
    書，顯足以生損害於監理機關對於車籍資料管理之正確性及
    告訴人。從而，本件事證明確，被告犯行已堪認定，應予依
    法論科。
二、核被告所為，係犯刑法第216 條、第210 條行使偽造私文書
    罪及同法第214 條使公務員登載不實罪。檢察官聲請簡易判
    決處刑書就被告涉犯使公務員登載不實罪部分，雖未引用刑
    法第214 條條文，惟於犯罪事實欄已載明被告此部分之犯行
    ，堪認業經起訴，本院自應予以審究。被告係利用不知情之
    劉秀珍偽造上開汽（機）車各項異動登記書及過戶登記書並
    持以行使，致使監理所之承辦公務員將「乙○○所有之車號
    M6Q-929 號重型機車過戶至丁○○名下」之不實事項，登載
    於其職務上所掌之監理資料公文書上，另利用不知情之劉秀
    珍委由不知情之某成年刻印業者代刻「乙○○」印章1 枚，
    已如前述，被告即為間接正犯。被告先後偽造「乙○○」印
    章、如附表所示印文，及偽造如附表所示私文書而持以行使
    之行為，均係基於單一犯意，利用1 個犯罪機會，於同一時
    、地接續為之，侵害法益同一，均為接續犯，屬實質上一罪
    。又被告偽造「乙○○」印章、印文之行為，均為其偽造私
    文書之預備或部分行為，不另論罪；而被告偽造私文書後復
    持以行使，偽造私文書之低度行為應為行使之高度行為所吸
    收，亦不另論罪。被告以一行為，同時觸犯行使偽造私文書
    、使公務員登載不實等構成要件不相同之罪名，為想像競合
    犯，應從一重之行使偽造私文書罪論處。本件被告在「汽（
    機）車各項異動登記書」上偽造「乙○○」印文，以偽造該
    私文書並持以行使之犯行，雖未據檢察官聲請簡易判決處刑
    ，然此部分與前經本院論罪之其他行使偽造私文書犯行（即
    關於被告偽造並行使「汽（機）車過戶登記書」部分）有接
    續犯之實質上一罪關係，已如前述，自為檢察官聲請簡易判
    決處刑效力所及，本院應併予審理。
三、本件被告犯罪事證明確，原審予以論罪科刑，固非無見。惟
    查，原審判決後，中華民國96年罪犯減刑條例於96年7 月16
    日公布施行，被告本件犯行合於減刑條件，應予減刑，原審
    未及審酌並予減刑，尚有未合。從而，被告以其並無行使偽
    造私文書之犯行為由提起上訴，指摘原判決不當，雖無理由
    ，惟原判決既有前述之瑕疵，自應由本院予以撤銷改判。爰
    審酌被告為圖保障一己債權，竟利用取得告訴人國民身分證
    之機會，未經告訴人同意，擅自將告訴人之機車過戶至自己
    名下，不僅侵害告訴人之權益，亦影響公路監理機關對於車
    籍資料管理之正確性，行為實有不當，及被告犯罪動機、目
    的、手段等一切情狀，量處如主文第2 項所示之宣告刑，並
    斟酌其犯罪情節、職業、經濟狀況等一切情形，諭知易科罰
    金之折算標準。又被告犯罪之時間在96年4 月24日以前，合
    於中華民國96年罪犯減刑條例規定之減刑條件，應依該條例
    第2 條第1 項第3 款，減其刑期2 分之1 ，並諭知易科罰金
    之折算標準，以資懲儆。偽造之「乙○○」印章1 個雖未扣
    案，但不能證明已滅失，該印章與如附表所示之偽造「乙○○」印文，均屬偽造之印章、印文，不問屬於犯人與否，均
    應依刑法第219 條規定宣告沒收。
四、被告將上開機車過戶至自己名下，致遭告訴人質問並報警處
    理後，復委託劉秀珍代辦過戶手續，由劉秀珍另行代刻「乙○○」印章1 枚，於95年9 月8 日至高雄市監理處南區分處
    ，填寫「汽（機）車過戶登記書」並在「新車主名稱」欄內
    蓋用前開「乙○○」印章，將上開機車過戶回乙○○名下之
    事實，業據被告坦承在卷，並有機車異動歷史查詢表、95年
    9 月8 日汽（機）車過戶登記書各1 份（見偵卷第32-33 頁
    ）在卷可考，被告此部分行為是否亦涉及行使偽造私文書、
    使公務員登載不實等罪，應由檢察官另行偵查處理（檢察官
    聲請簡易判決處刑書雖於犯罪事實欄結尾處記載「嗣乙○○
    得知機車遭擅自過戶後向丁○○質問，丁○○始於95年9 月
    8 日，再委託代辦業者，將上開機車過戶回乙○○名下」等
    語，惟完全未敘明被告此部分行為如何與行使偽造私文書、
    使公務員登載不實等罪構成要件相符等情，顯無訴追此部分
    行為之意，上開記載僅係用以交代案發後被告處理情形，故
    被告該部分行為不在檢察官聲請簡易判決處刑範圍內，本院
    無從予以審理，附此敘明）。
、無罪部分：
一、聲請簡易判決處刑意旨另略以：丁○○因乙○○積欠其機車
    價款未償，於95年8 月下旬某日，在高雄縣鳳山市○○路某
    處，見乙○○騎乘車號M6Q-929 號重型機車搭載女友甲○○
    行經該處，乃攔下乙○○質問，且強行將乙○○之機車鑰匙
    拔走，不讓乙○○離去，並要求乙○○交付國民身分證當擔
    保，乙○○迫於無奈，只好將其國民身分證交給丁○○當擔
    保，以換回機車鑰匙後騎車離去。因認被告此部分另涉犯刑
    法第304 條第1 項強制罪嫌，應與行使偽造私文書之犯行分
    論併罰。
二、按犯罪事實應依證據認定之，無證據不得認定犯罪事實；不
    能證明被告犯罪者，應諭知無罪之判決，刑事訴訟法第154
    條第2 項、第301 條第1 項前段分別定有明文。再按刑法第
    304 條第1 項強制罪之成立，係以行為人以強暴、脅迫之手
    段，使人行無義務之事或妨害人行使權利為要件，此觀諸該
    法條規定自明。
三、本件公訴人認被告涉犯上開強制罪犯行，無非係以告訴人乙○○之指訴、證人甲○○之證述，資為論罪依據。經查，證
    人即告訴人乙○○已於本院審理時到庭證稱：在中安路遇見
    被告時，被告是趁伊沒有注意時，一下子就拔走機車鑰匙，
    拔鑰匙時伊與被告沒有發生肢體衝突，後來伊主動提議要拿
    身分證換回鑰匙等語（見本院96年8 月8 日審判筆錄）。至
    證人甲○○曾於本院審理時證稱：被告拔鑰匙時有和告訴人
    發生拉扯，因為被告要拔鑰匙，告訴人不讓他拔，被告並要
    告訴人拿出身分證來換，才要還機車鑰匙云云（見同上審判
    筆錄），所述雖與告訴人相異，惟本院審酌就被告拔機車鑰
    匙時有無與告訴人發生肢體衝突、是被告或告訴人提議要以
    告訴人之國民身分證換回鑰匙等節，告訴人均為直接與被告
    接觸之當事人，其就上開事項之記憶，應較旁觀之證人甲○○清晰、正確，況證人甲○○亦可能因旁觀時視線受到阻擋
    或周圍聲音吵雜，而對上開事項之細節有所誤認（例如告訴
    人可能係於被告拔走鑰匙後始與被告拉扯想取回鑰匙，證人
    甲○○誤認為於拔走鑰匙時即發生拉扯），是相較之下，告
    訴人所述應較證人甲○○所述可採。從而，被告於上開時、
    地拔走告訴人機車鑰匙，並在告訴人交付國民身分證後始交
    還鑰匙之行為，固已妨害告訴人行使離去之權利，並使告訴
    人行交付國民身分證之無義務之事，然並未以任何強暴或脅
    迫之手段為之，該部分行為自無構成強制罪之餘地。此外，
    復查無其他積極證據足資認定被告確有強制罪之犯行，被告
    被訴強制罪部分尚屬不能證明。是被告上訴意旨否認此部分
    犯行，指摘原判決論罪有所不當，為有理由，應由本院將原
    判決此部分撤銷，改為諭知被告被訴強制罪部分無罪之判決
    。
四、按檢察官聲請以簡易判決處刑之案件，經法院認為有第451
    條之1 第4 項但書之情形者，應適用通常訴訟程序審判之，
    刑事訴訟法第452 條定有明文。是被告被訴強制罪部分經本
    院審理後，認應為無罪之諭知，而有刑事訴訟法第451 條之
    1 第4 項但書第3 款之情形，依前揭規定，除應撤銷原審關
    於該部分之判決外，應由本院逕依通常程序審理後，自為第
    一審判決，檢察官如不服該部分判決，仍得於法定上訴期間
    內，向管轄之第二審法院提起上訴，併予敘明。
據上論斷，應依刑事訴訟法第455 條之1 第1 項、第3 項、第
452 條、第451 條之1 第4 項但書第3 款、第369 條第1 項前段
、第364 條、第299 條第1 項前段、第301 條第1 項前段，刑法
第216 條、第210 條、第214 條、第55條、第41條第1 項前段、
第219 條，刑法施行法第1 條之1 ，中華民國96年罪犯減刑條例
第2 條第1 項第3 款、第7 條，判決如主文。
本案經檢察官余若凡到庭執行職務。
中　　華　　民　　國　　96　　年　　10　　月　　31　　日
                鳳山刑事第二庭  審判長法　官  林水城
                                      法　官  譚德周
                                      法  官  楊筑婷
檢察官如不服本判決關於強制罪之部分，應於判決送達後10日內
，就該部分向本院提出上訴狀（上訴狀內須記載具體上訴理由）
。
其他部分不得上訴。
中　　華　　民　　國　　96　　年　　10　　月　　31　　日
                                      書記官  林靜慧
附表：
┌──┬────────────┬────────────────┐
│編號│偽造之文書              │偽造之印文及數量                │
├──┼────────────┼────────────────┤
│1   │汽（機）車各項異動登記書│車主名稱（蓋章）欄內「乙○○」印│
│    │1 式2 份                │文共2 枚                        │
├──┼────────────┼────────────────┤
│2   │汽（機）車過戶登記書1 式│原車主名稱（蓋章）欄內「乙○○」│
│    │2 份                    │印文共4 枚                      │
└──┴────────────┴────────────────┘
附錄本案論罪科刑法條：
中華民國刑法第210條
偽造、變造私文書，足以生損害於公眾或他人者，處5 年以下有
期徒刑。
中華民國刑法第214條
明知為不實之事項，而使公務員登載於職務上所掌之公文書，足
以生損害於公眾或他人者，處3 年以下有期徒刑、拘役或5 百元
以下罰金。
中華民國刑法第216條
行使第210 條至第215 條之文書者，依偽造、變造文書或登載不
實事項或使登載不實事項之規定處斷。
